臺灣彰化地方法院刑事判決　　　　　　　　　　　　　九十年度易字第一四九八號
　　公　訴　人　臺灣彰化地方法院檢察署檢察官
　　被　　　告　丙○○
右列被告因竊盜案件，經檢察官提起公訴（九十年度偵字第四七六六號），本院判決
如左：
    主      文
丙○○竊盜，累犯，處有期徒刑伍月，如易科罰金，以佰元折算壹日。
    事      實
一、丙○○前因煙毒案件，經本院以八十二年度訴字第一八九六號判決判處有期徒刑
    三年六月確定；又因煙毒及違反肅清煙毒條例等案件，經本院以八十三年度訴字
    第九三九號判決定應執行刑有期徒刑三年八月確定，上開二罪並接續執行，於民
    國八十五年十一月十四日假釋出獄，至九十年五月四日假釋期滿未經撤銷，以已
    執行完畢論。詎仍不知悔改，復意圖為自己不法之所有，於九十年七月五日夜間
    十一時許，駕駛未懸掛號牌之黃色自小貨車一輛，前往彰化縣埔鹽鄉○○路○段
    五十一之二號甲○○住處附近，竊取甲○○所有之建築模具六組、鷹架二十組及
    不銹鋼廢料二百公斤等物（價值據甲○○稱約為新台幣《下同》四萬八千元），
    得手後將上開五金材料搬至自小貨車上載運離去，並於同年月六日（即翌日）上
    午八、九時許，載往彰化縣埔鹽鄉○○路○段十一之一號乙○○經營之廢五金買
    賣工廠（鏹榮企業有限公司）變價求售，得款二千零五十元。嗣因甲○○前曾委
    請乙○○留意有無他人兜售其遭竊之物品，乙○○乃通知甲○○到場指認，確認
    無誤後報警處理，始循線查獲丙○○，並前往彰化縣埔鹽鄉○○路十三之十號丙○○住處旁，起出甲○○所失竊、未及出售之二百公斤不銹鋼廢料。
二、案經彰化縣警察局溪湖分局報請臺灣彰化地方法院檢察署檢察官偵查起訴。
    理      由
一、訊據被告丙○○對於右揭開車載運建築模具、鷹架及不銹鋼廢料前往廢五金買賣
    工廠販售等情固坦承不諱，惟矢口否認有何竊盜犯行，辯稱：查獲當日凌晨三、
    四時許，綽號「阿欽」之人駕駛自小貨車載運上開物品至伊住處，當面委託伊代
    為販售該批五金材料，伊認為僅係單純受託買賣，不疑有他，因而於同日上午八
    、九時許售予乙○○，總計得款二千零五十元，已於當天上午交給「阿欽」，「
    阿欽」並抽出其中五百元交伊作為報酬，嗣經乙○○電話告知，伊才知悉該批五
    金材料之來源有問題；又被害人甲○○倘真於失竊當晚見到伊駕車出現該處，理
    應及時出面制止，自無可能放任伊逃走，足見被害人所言不實；至於「阿欽」之
    真實姓名、年籍、住所等資料，伊均不清楚云云。然查：右揭事實，業據被害人
    甲○○於警訊及偵查中指訴歷歷，並經證人乙○○證述被告前來銷售失竊五金材
    料之經過無訛，復有贓物認領保管單一紙、照片六張附卷可稽。而被害人與被告
    平日既不相識，又無怨隙，如非確實親見被告駕車前往搬運竊取上開五金材料，
    衡情當不至於警訊及偵查中均當場指認被告涉案。又依被告所稱之「阿欽」雖住
    於彰化縣福興鄉一帶，然收購廢棄五金材料地點並非僅限於證人乙○○所經營之
    鏹榮企業有限公司，綽號「阿欽」之人又未指明必須於售予特定之人，其果真確
    有廢五金材料亟待出售，自可挑選鄰近自己住處之收購地點脫手出售，以求便利
    ，又何須費事於深夜時分將被告喚醒，特別委託被告代為訪價銷售，而徒然支付
    被告額外酬勞？況且被告如係受託代售五金材料，而該物品涵括建築模具、鷹架
    等物，並非全係較低價值僅需秤重販售之廢棄金屬，請託之人至少亦會粗略表示
    所願接受之賣價，以供被告參考遵循，乃被告竟稱「阿欽」並未與其談及販售價
    格等情，實已異於一般託售物品常情；尤其被告對於「阿欽」之相關資料及聯絡
    方式均一無所悉，足見二人交誼甚屬平淡，而該批五金材料販售所得不過二千餘
    元，被告自稱僅出面為「阿欽」脫手販售，竟能因而獲得銷售總額約四分之一之
    五百元酬金，亦與交易常情相違。則被告所稱受託出售五金材料乙節既有上開悖
    乎事理之處，又遲遲未能提出「阿欽」之真實年籍資料俾供查核，致使本院無從
    判斷「阿欽」是否真有其人，更難遽認被告上開所言皆屬實情。此外，證人乙○○於收購被害人所有五金材料後，並未就該物來源異常一事再以電話通知被告，
    此據證人乙○○於本院訊問時證述明確，核與被告先前所稱：係經由證人乙○○
    電話告知後，才察覺有異並趕往處理等語（見本院九十年十一月一日訊問筆錄）
    顯非一致；迨本院將前揭供述矛盾之處相告，被告始改稱：「當天乙○○有打電
    話給我，但是我沒有接到，行動電話有來電顯示，我直接過去找乙○○，我沒有
    打電話給乙○○，也沒有事先跟乙○○聯絡。」（見本院九十一年一月四日訊問
    筆錄），前後所言大相逕庭，已生齟齬。倘被告並未涉有竊盜事實，又何須對此
    知贓細節刻意隱匿掩飾？而被害人雖於失竊當晚即已發現被告駕車駛離五金材料
    放置現場，惟因尚未確定係自己所有之物遭竊，故未立刻出面制止等情，已據被
    害人於偵查中陳述詳盡。是以被害人當晚雖未即時阻止被告離去，然此實係源於
    被害人對於自己之物是否遭竊仍有存疑之故，與被害人有無親見駕車離去之人自
    屬二事，被告非可據此而謂被害人並未在場確實聞見竊盜經過。綜上所陳，被告
    前揭所辯各節無非卸責之詞，均有未洽，無足為採。本案事證已臻明確，被告犯
    行至堪認定。
二、核被告丙○○竊取他人所有之物，所為係犯刑法第三百二十條第一項之普通竊盜
    罪。查被告前因煙毒案件，經本院以八十二年度訴字第一八九六號判決判處有期
    徒刑三年六月確定；又因煙毒及違反肅清煙毒條例等案件，經本院以八十三年度
    訴字第九三九號判決定應執行刑有期徒刑三年八月確定，上開二罪並接續執行，
    於八十五年十一月十四日假釋出獄，至九十年五月四日假釋期滿未經撤銷，以已
    執行完畢論，有台灣高等法院被告全國前案紀錄表及台灣彰化地方法院刑案資料
    查註紀錄表在卷可按，其受有期徒刑之執行完畢，五年內再犯本件有期徒刑以上
    之罪，為累犯，應依法加重其刑。爰審酌被告不循正途謀求一己生活所需，竟恣
    意侵犯他人財產權利，且失竊之物價格並非低微，對於被害人造成之損害亦不容
    小覷，及被告犯罪後否認犯行之態度、犯罪手段、目的、所生危害、具有國中肄
    業學歷之智識程度等一切情狀，量處如主文所示之刑，併諭知易科罰金之折算標
    準，以示懲儆。
據上論斷，應依刑事訴訟法第二百九十九條第一項前段，刑法第三百二十條第一項、
第四十七條，第四十一條第一項前段，罰金罰鍰提高標準條例第一條前段、第二條，
判決如主文。
本案經檢察官陳茂亭到庭執行職務。
中    華    民    國    九十一      年      三      月        一        日
                                臺灣彰化地方法院刑事第三庭
                                    法      官  高  文  崇
右正本證明與原本無異。
如不服本判決，應於判決送達後十日內向本院提出上訴狀( 須附繕本 )。
告訴人或被害人對於判決如有不服具備理由請求檢察官上訴者，其上訴期間之計算係
以檢察官收受判決正本之日期為準。
                                    法院書記官  謝  志  鑫
中    華民    國    九十一      年      三      月        五        日
刑法第三百二十條
意圖為自己或第三人不法之所有，而竊取他人之動產者，為竊盜罪，處五年以下有期
徒刑、拘役或五百元以下罰金。
意圖為自己或第三人不法利益，而竊佔他人之不動產者，依前項之規定處斷。
前二項之未遂犯罰之。
